# 请教陈版主，以外币结算的客户账龄怎么划分？

提问人：笑笑钸玎 时间：2018-01-16 22:17:59
请教陈版主，公司有大量的国外客户，账龄划分时应该按外币先划分账龄？还是按折算成人民币后的金额划分？ 假如按折算成人民币后的金额划分的话： 1 、汇率下降举例： 16 年应收A客户余额为 100 美元，汇率 6 ，折算成人民币为 600 元，账龄为 1 年以内； 17 年无发生额，汇率为 5 ；折算为人民币为 500 元，相应的账龄向后推 1 年，即应为1-2年；此时 17 年的账龄划分（ 1 ）直接1-2年为 500 ；
（ 2 ） 1 年以内-100,1-2年为 600 ，账龄部分出现负数合理么？这样坏账准备计提就不正确了吧？ 2 、汇率上升举例： 16 年应收A客户余额为 100 美元，汇率 6 ，折算成人民币为 600 元，账龄为 1 年以内； 17 年无发生额，汇率为 7 ；折算为人民币为 700 元，相应的账龄向后推 1 年，即应为1-2年，此时，（ 1 ）如果 17 年的账龄是直接1-2年为 700 ，那么账龄之间的逻辑关系会出现不合理的情况；（ 2 ）如果 1 年以内100,1-2年为 600 ，这样合理么？
如果按外币先划分账龄再折算的话： 1 、汇率下降举例： 16 年应收A客户余额为 100 美元，汇率 6 ，折算成人民币为 600 元，账龄为 1年以内； 17 年无发生额，相应的账龄向后推 1 年，即应为1-2年；金额为 600 ，此时 17 年末的汇率为 5 ；折算为人民币应为 500 元，汇兑损益为-100，此时这个-100账龄怎么考虑。按外币先划分再折算和先折算后划分没区别？

回答人：chenyiwei
直接按外币原币金额划分账龄，后续的汇兑损益虽然是本期发生额，但没有单独的账龄划分，和对应的原币属于同一账龄段。也就是你的“汇率下降举例”中期末 1 ～ 2 年为500.

提问人：笑笑钸玎 时间：2018-01-17 07:43:50
陈版主，那汇率上升时呢： 16 年应收A客户余额为 100 美元，汇率 6 ，折算成人民币为 600 元，账龄为 1 年以内； 17 年无发生额，相应的账龄向后推 1 年，即应为1-2年，此时 17 年末的汇率为 7 ；折算为人民币应为 700 元，汇兑损益为 100 ，此时账龄1-2年的金额即700 。假如公司只有这一家客户，那么就会出现账龄1-2年的金额大于账龄 1 年以内，逻辑关系就不对了吧。（我的意思是汇率上升，按汇率折算后的金额直接推一年账龄的话，会导致账龄之间的逻辑关系不对）这种情况下只要写审计说明，就可以了么？谢谢陈版主

回答人：chenyiwei
这是可以合理解释的。